臺灣新竹地方法院刑事宣示判決筆錄    100年度審訴字第737號
公  訴  人  臺灣新竹地方法院檢察署檢察官
被      告  陳秋賢
指定辯護人  本院公設辯護人周凱珍
上列被告因違反毒品危害防制條例案件，檢察官提起公訴（100
年度毒偵字第1236號）後，聲請改依協商程序而為判決，本院於
中華民國100年12月30日下午4時，在本院刑事第十一法庭宣示判
決，出席職員如下：
                審判長法  官  劉兆菊
                      書記官  林兆嘉
                      通  譯  邱立杰
法官起立朗讀判決主文、犯罪事實要旨、處罰條文，及告以上訴
限制、期間並提出上訴狀之法院，且諭知記載其內容：
一、主  文：
    陳秋賢施用第一級毒品，累犯，處有期徒刑拾壹月；扣案之
    第一級毒品海洛因壹包（淨重零點壹柒公克，驗餘淨重零
    點壹柒貳公克），沒收銷燬之；扣案之注射針筒貳支，均沒
    收之。
二、犯罪事實要旨：
（一）陳秋賢前於民國88年間，因施用毒品案件，經本院以88年
      度毒聲字第434號裁定送觀察、勒戒，因認無繼續施用毒
      品傾向，於88年3月24日執行完畢釋放出所，並由臺灣新
      竹地方法院檢察署檢察官於88年3月25日以88年度偵字第
      2381號為不起訴處分確定。又於90年間，因施用毒品案件
      ，經本院以90年度毒聲字第1287號裁定送觀察、勒戒，於
      91年1月18日執行完畢釋放出所，並由臺灣新竹地方法院
      檢察署檢察官於91年1月21日以91年度毒偵緝字第1號、91
      年度毒偵字第19號為不起訴處分確定。又於91年間，因施
      用毒品案件，經本院於91年12月19日以91年度毒聲字第11
      73號裁定，令入戒治處所施以強制戒治1年，於92年12月
      18日釋放出所執行完畢；刑責部分則經本院於92年4月28
      日以92年度易字第189號判決判處有期徒刑3月確定，於93
      年3月18日縮刑期滿執行完畢。嗣又於94年間，因施用第
      一、二級毒品案件，經本院於94年12月30日以94年度訴字
      第850號判決判處有期徒刑7月、4月，應執行有期徒刑10
      月確定，並於96年1月12日縮刑期滿執行完畢。再於96年
      間，因施用第一級毒品案件，經本院於96年8月24日以96
      年度訴字第461號判決判處有期徒刑1年確定，而於97年11
      月30日縮刑期滿執行完畢。又於99年間，因施用第一級毒
      品案件，經本院於99年7月1日以99年度訴字第90號判決判
      處有期徒刑10確定，甫於100年6月23日縮刑期滿執行完畢
      。
（二）詎陳秋賢仍不知悔改，於前開觀察勒戒執行完畢釋放出所
      後5年內，再因施用毒品案件經刑之追訴處罰後，復基於
      施用第一級毒品海洛因之犯意，於100年7月14日晚間9時
      許，在新竹縣竹東鎮○○路358巷8號1樓之住處內，以將
      將第一級毒品海洛因摻水置於注射針筒再注射入體內之方
      式，非法施用第一級毒品海洛因1次。嗣經警於100年7月
      15日上午11時20分許，持拘票至上揭陳秋賢住處內將其拘
      提，並在陳秋賢所穿牛仔褲左邊口袋內查扣第一級毒品海
      洛因1 包（毛重0.3 公克，淨重0.173 公克）及注射針筒
      2 支；復經採集陳秋賢尿液送驗後，結果呈嗎啡、可待因
      陽性反應，始查悉上情。
（三）案經新竹縣政府警察局新埔分局報告臺灣新竹地方法院檢
      察署檢察官偵查起訴後，經檢察官聲請認罪協商判決，由
      本院合議庭裁定由受命法官獨任改依協商程序而為判決。
三、處罰條文：
    毒品危害防制條例第10條第1項、第18條第1項前段，刑法第
    11條、第47條第1項、第38條第1項第2款。
四、沒收及沒收銷燬之諭知：為警所扣得之第一級毒品海洛因1
    包（毛重為0.30公克，淨重0.173 公克，驗餘淨重0.172 公
    克，保管字號：100 年度白字第122 號，扣押物品清單見偵
    查卷第34頁），屬毒品危害防制條例第2 條第2 項第1 款所
    定之第一級毒品，係違禁物，有交通部民用航空局航空醫務
    中心100 年9 月12日航藥鑑字第1004726 號毒品鑑定書1份
    附卷可佐（見偵查卷第38頁），應依毒品危害防制條例第18
    條第1 項前段規定，諭知沒收銷燬之；至驗罄部分，已失其
    違禁物之性質，爰不另為沒收銷燬之諭知，併予敘明。又另
    扣得之注射針筒2 支（保管字號：100 年度院保字第766 號
    ，扣押物品清單見本院卷第9 頁），則係被告陳秋賢所有且
    供其施用第一級毒品所用之物，業據被告陳秋賢供承在卷（
    見偵查卷第7 頁背面，本院卷第14頁背面），爰依刑法第38
    條第1 項第2 款規定，宣告沒收之。
五、協商判決除有刑事訴訟法第455條之4第1項第1款於本訊問程
    序終結前，被告撤銷協商合意或檢察官撤回協商聲請者；第
    2款被告協商之意思非出於自由意志者；第4款被告所犯之罪
    非第455條之2第1項所定得以協商判決者；第6款被告有其他
    較重之裁判上一罪之犯罪事實者；第7 款法院認應諭知免刑
    或免訴、不受理者情形之一，及違反同條第2 項「法院應於
    協商合意範圍內為判決；法院為協商判決所科之刑，以宣告
    緩刑或2 年以下有期徒刑、拘役或罰金為限」之規定者外，
    檢察官與被告均不得上訴。
六、如有前項得上訴之情形，得自收受宣示判決筆錄送達之日起
    10日內，向本院提出上訴書狀，上訴於第二審法院。
本案經檢察官洪期榮到庭執行職務。
中    華    民    國   100    年    12    月    30    日
                  刑事第九庭    書  記  官  林兆嘉
                                審判長法官  劉兆菊
以上筆錄正本係照原本作成。
中    華    民    國   100    年    12    月    30    日
                                書  記  官  林兆嘉
附錄本案論罪科刑法條：
毒品危害防制條例第10條
施用第一級毒品者，處6月以上5年以下有期徒刑。
施用第二級毒品者，處3年以下有期徒刑。